臺灣士林地方法院民事簡易判決
                                    111年度士簡字第772號
原      告  李錢    

被      告  莊閎勛  
訴訟代理人  黃建翔  
            黃勖庭  

上列當事人間因被告過失傷害案件（110年度交簡上字第41號）
，原告提起刑事附帶民事訴訟請求損害賠償事件（110年度交簡
上附民字第9號），經本院刑事庭裁定移送前來，本院於民國111
年6月29日言詞辯論終結，本院判決如下：
    主  文
被告應給付原告新臺幣參萬壹仟伍佰柒拾元，及自民國一百一十
年九月二十九日起至清償日止，按年息百分之五計算之利息。
原告其餘之訴駁回。
本判決原告勝訴部分得假執行，但被告如以新臺幣參萬壹仟伍佰
柒拾元為原告預供擔保，得免為假執行。
原告其餘假執行之聲請駁回。
    事實及理由要領
一、原告起訴主張：被告於民國109年5月4日下午4時54分許，騎
    乘車牌號碼000-0000號重型機車（下稱A車），沿臺北市大
    同區民權西路由東往西方向行駛，行經該路段至臺北橋機車
    道時，本應注意車前狀況及兩車併行之間隔，並隨時採取必
    要之安全措施，且依當時情形，並無不能注意之情事，竟疏
    未注意，貿然從右側超越同向前方由原告騎乘之車牌號碼00
    0-000號重型機車（下稱B車），造成原告機車右後車身遭被
    告機車左前車身擦撞，致原告人車倒地（下稱系爭事故），
    受有右側肩膀挫傷、右側肘擦傷、兩側手部擦傷、右側未明
    示側性膝部擦傷等傷害，原告因系爭事故而支出醫療費用新
    臺幣（下同）133350元，並因此受有精神上損害而請求精神
    慰撫金50萬元，爰依侵權行為損害賠償之法律關係提起本件
    訴訟，並聲明被告應給付原告633350元，及自刑事附帶民事
    訴訟起訴狀繕本送達翌日起至清償日止，按年息百分之五計
    算之利息，且願供擔保，請准宣告假執行。
二、被告則以：就刑事判決所認定之事實無意見，就醫療費用關
    於馬偕醫院急診掛號費用1570元部分不爭執，而臺大醫院就
    醫費用2080元，並未提供診斷證明書或其他證明與系爭事故
    有關，另聯合牙醫就診費用及牙醫材料費129500元部分，因
    與急診所認定之傷勢無關，且一品堂中醫診所部分就診病名
    與系爭事故無關；慰撫金部分請求金額過高，應予酌減等語
    資為抗辯，並聲明請求駁回原告之訴，且如受不利判決，願
    供擔保請准宣告免為假執行。
三、得心證之理由:
　㈠按因故意或過失，不法侵害他人之權利者，負損害賠償責任
    ；又汽車、機車或其他非依軌道行駛之動力車輛，在使用中
    加損害於他人者，駕駛人應賠償因此所生之損害；又不法侵
    害他人之身體或健康者，對於被害人因此喪失或減少勞動能
    力或增加生活上之需要時，應負損害賠償責任；又不法侵害
    他人之身體、健康、名譽、自由、信用、隱私、貞操，或不
    法侵害其他人格法益而情節重大者，被害人雖非財產上之損
    害，亦得請求賠償相當之金額，民法第184條第1項前段、第
    191條之2、第193條第1項及第195條第1項前段分別定有明文
    。查原告主張於前揭時地因被告騎乘A車未注意兩車併行之
    間隔，並隨時採取必要安全措施，貿然自右側超越前車而擦
    撞原告所騎乘之B車而發生系爭事故，造成原告受有右側肩
    膀挫傷、右側肘擦傷、兩側手部擦傷、右側未明示側性膝部
    擦傷等傷勢之事實，業經本院以110年度審交簡字第44號刑
    事簡易判決認被告涉犯過失傷害罪而判處拘役30日，並經本
    院以110年度交簡上字第41號刑事判決駁回上訴而確定在案
    ，此有上開刑事判決及臺灣高等法院被告前案紀錄表在卷可
    參，並經本院依職權調閱前開刑事案件卷宗查閱無訛，且為
    被告所不爭執，則原告此部分之主張，應堪信為真實。是原
    告依侵權行為之法律關係，請求被告負損害賠償責任，於法
    當屬有據。
　㈡茲就原告主張之各項損害賠償請求有無理由，判斷如下：
　  ⑴醫療費用：
　　⒈原告主張其因系爭事故而受有上開傷勢至台北馬偕醫院就
      診並支出醫療費用1570元之事實，業據原告提出與其所述
      相符之乙種診斷證明書、台北馬偕紀念醫院醫療費用收據
      等件為證，且為被告所不爭執，是此部分之醫療費用，應
      予准許。至原告主張因系爭事故至台大醫院就診並支出醫
      療費用2080元之事實，雖據其提出門診醫療費用收據等影
      本為證，然前開單據上所示就診日期核與系爭事故發生日
      已相隔相當時日，且上開收據僅記載就診科別為內科部及
      神經部，尚無從判斷其確切病症，而原告迄今亦未提出診
      斷證明書或其他證據以證明此部分支出確為系爭事故所致
      ，自難認該費用與被告前開侵權行為間有相當因果關係，
      是原告此部分之請求，尚屬無據。
　　⒉原告另主張其因系爭事故所致傷勢至聯合牙醫診所治療，
      並支出醫療費用2000元及牙醫材料費127500元等事實，雖
      據其提出牙醫門診總額支付制度保險醫療費用明細及收據
      、免用統一發票收據、診斷證明書等件為證，然前開診斷
      證明書所載病名為：上顎前牙齲齒、牙周炎、後牙缺牙、
      右下側門牙齲齒，而醫師囑言亦載以：病患於109年5月16
      日因上顎前牙舊有假牙齲齒發炎脫落，故重新製作左上新
      牙橋及後牙活動假牙…等內容，足見該診斷證明書上所載
      病名是否確因系爭事故所致，顯非無疑；而上開診斷證明
      書所載就診日期為109年5月16日，且其上所載治療部位，
      核與系爭事故發生日所開立之前開馬偕紀念醫院乙種診斷
      證明書所示受傷位置為右側肩膀、右側手肘、兩側手部及
      右側側膝部亦不相符，且原告迄今亦未提出其他證據以證
      明前開病症確為系爭事故所致，自難認該等費用與被告前
      開侵權行為間有相當因果關係，是原告此部分之請求，要
      屬無據。至原告固主張其因系爭事故所致傷勢前往一品堂
      中醫診所治療，並支出醫療費用200元等事實，雖據其提
      出醫療費用收據明細表為證，然上開收據明細表所載病名
      為慢性腎炎性症候群伴有局部及節段性腎絲球病灶，且所
      載就醫日期核與系爭事故發生日期相距已逾2個月，原告
      復未舉證證明前揭病名與系爭事故之關連性，自難認此部
      分醫療費用支出與系爭事故間有何相當因果關係，是原告
      此部分之請求，亦屬無據。
　　⑵精神慰撫金：
　　　按不法侵害他人之人格權，被害人受有非財產上損害，請
      求加害人賠償相當金額之慰撫金時，法院對於慰撫金之量
      定，應斟酌實際加害情形、所造成之影響、被害人痛苦之
      程度、兩造之身分地位、經濟狀況及其他各種狀況，以核
      定相當之數額（最高法院47年台上字第1221號、51年台上
      字第223號號判決意旨參照）。又民法第195條第1項雖規
      定，不法侵害他人之身體、健康、名譽者，得請求賠償相
      當金額之非財產上之損害，惟所謂相當，除斟酌雙方身分
      資力外，尤應兼顧加害程度與其身體、健康影響是否重大
      以為斷（最高法院89年度台上字第1952號判決意旨參照）
      。本院審酌被告以上開行為侵害原告之身體權，兼衡原告
      為二、三專畢業，目前已退休，名下有不動產、股票，而
      被告大學肄業，目前從事服務業，名下有車輛、無不動產
      及股票，此有前開刑事案件之調查筆錄、被告出具之民事
      陳報狀、本院調取之個人戶籍資料及稅務電子閘門財產所
      得調件明細表可稽，兼衡兩造身份、地位及經濟能力、被
      告侵權行為之手段、方法及加害程度、原告之痛苦程度等
      一切情狀，認為原告就被告前揭侵權行為請求精神上之損
      害賠償，以3萬元為適當。
　　綜上，原告所得向被告請求之損害賠償金額合計為31570元
    （計算式：1570＋30000＝31570）。
  ㈢又給付無確定期限者，債務人於債權人得請求給付時，經其
    催告而未為給付，自受催告時起，負遲延責任；其經債權人
    起訴而送達訴狀，或依督促程序送達支付命令，或為其他相
    類之行為者，與催告有同一之效力；又遲延之債務，以支付
    金錢為標的者，債權人得請求依法定利率計算之遲延利息；
    又應付利息之債務，其利率未經約定，亦無法律可據者，週
    年利率為百分之五，民法第229條第2項、第233條第1項前段
    、第203條分別定有明文。查本件請求被告侵權行為損害賠
    償事件，未經原告舉證證明定有期限，應認屬未定期限債務
    ，依上開規定，被告應自受催告時起始負遲延責任，而本件
    刑事附帶民事起訴狀繕本業於110年9月28日送達於被告，此
    有送達證書附卷可參，是原告就上揭所得請求之金額，尚得
    請求自刑事附帶民事起訴狀繕本送達之翌日即110年9月29日
    起至清償日止，按年息百分之5計算之利息。從而，原告依
    上開法律關係，求為判決如主文第1項所示，為有理由，應
    予准許，逾此範圍之請求，為無理由，應予駁回。
四、本件事證已臻明確，兩造其餘攻擊防禦方法及舉證，經核與
    判決結果不生影響，無逐一論列之必要，併予敘明。
五、本件係就民事訴訟法第427條第2項適用簡易程序所為被告部
    分敗訴之判決，依同法第389條第1項第3款之規定，應依職
    權就原告勝訴部分宣告假執行，並依同法第392條第2項規定
    ，依被告聲請宣告如預供如主文所示之擔保後，得免為假執
    行；而本件係刑事附帶民事訴訟，由刑事合議庭依刑事訴訟
    法第504條第1項前段裁定移送本庭之事件，而依同條第2項
    之規定，免納裁判費，且迄至本院言詞辯論終結止，當事人
    並無其他訴訟費用之支出，就此部分自無諭知本件訴訟費用
    負擔之必要。又原告所為宣告假執行之聲請，僅在促使法院
    為此職權之行使，本院自不受其拘束，仍應逕依職權宣告假
    執行，然本件既已依職權宣告假執行，自無再命原告提供擔
    保之必要。至原告之訴經駁回部分，其假執行之聲請即失所
    附麗，應併予駁回。
中　　華　　民　　國　　111 　年　　7 　　月　  20  　日
                  士林簡易庭  法  官  黃雅君　
以上正本係照原本作成。　　　　　　
如不服本判決，應於判決送達後20日內，向本院提出上訴狀並應
記載上訴理由，如於本判決宣示後送達前提起上訴者，應於判決
送達後20日內補提上訴理由書（須附繕本）。
中　　華　　民　　國　　111 　年　　7 　　月　　20　　日
                              書記官  吳俊明